【裁判字號】    97,台抗,345
【裁判日期】    970529
【裁判案由】    停止執行
【裁判全文】
最高法院民事裁定              九十七年度台抗字第三四五號
再 抗告 人  甲○○
代  理  人  張奕群律師
上列再抗告人因與相對人彰化商業銀行股份有限公司間停止執行
事件，對於中華民國九十七年一月二十一日台灣高等法院台中分
院裁定（九十六年度抗字第六一五號），提起再抗告，本院裁定
如下：
    主  文
再抗告駁回。
再抗告程序費用由再抗告人負擔。
    理  由
按對於抗告法院所為抗告有無理由之裁定再為抗告，僅得以其適
用法規顯有錯誤為理由，並經原法院之許可；此項許可，以原裁
定所涉及之法律見解具有原則上之重要性者為限，此觀民事訴訟
法第四百八十六條第四項、第五項之規定自明。如原法院認再抗
告應行許可，並添具意見書，逕將訴訟卷宗送交再抗告法院，再
抗告法院審查原法院所添具意見書，認再抗告不應准許，並不受
該意見書所載許可再抗告理由之拘束，而得逕以裁定駁回之。本
件再抗告人主張，伊已就台灣彰化地方法院（下稱彰化地院）九
十五年度執字第二四三八一號、九十五年度執字第一七○五二號
強制執行事件，對債權人即相對人提起第三人異議之訴，爰聲請
裁定停止強制執行程序。彰化地院裁定准再抗告人以新台幣（下
同）四十六萬五千元供擔保後停止執行。相對人不服，提起抗告
，原法院以：上開執行事件查封拍賣之標的物共有五宗，且係依
法聲請法院將建築物與土地併付拍賣，故債權人因停止執行可能
遭受之損失，應以合併拍賣之全部不動產計算，因認彰化地院僅
以再抗告人所提第三人異議之訴之標的物拍賣價額核定為擔保金
額，尚欠允洽。爰將彰化地院之裁定廢棄，改命再抗告人供擔保
金額五百八十二萬八千三百三十三元後，停止上開執行事件強制
執行之裁定。再抗告人不服，對之提起再抗告。按法院依強制執
行法第十八條第二項規定，以裁定命債務人供擔保後停止強制執
行，其擔保金額之多寡應如何認為相當，原屬於法院職權裁量之
範圍，如已斟酌債權人因停止強制執行不當所應受之損害為衡量
之標準，即非當事人所可任意指摘。從而原法院以命供擔保之金
額是否相當確實，屬法院之職權行使，要無適用法規顯有錯誤之
情形，且無涉及法律見解具有原則上重要性之情事，不合民事訴
訟法第四百八十六條第四項、第五項規定應許可之要件，本件再
抗告，難謂為合法。
據上論結，本件再抗告為不合法。依強制執行法第三十條之一，
民事訴訟法第四百九十五條之一第二項、第四百八十一條、第四
百四十四條第一項、第九十五條、第七十八條，裁定如主文。
中    華    民    國  九十七  年    五    月  二十九  日
                      最高法院民事第二庭
                          審判長法官  劉  福  聲
                                法官  阮  富  枝
                                法官  林  大  洋
                                法官  吳  謀  焰
                                法官  許  正  順
      本件正本證明與原本無異
                                      書  記  官
中    華    民    國  九十七  年    六    月    九    日
                                                      M


司法院資訊處製作；財團法人民間司法改革基金會備份。
